【裁判字號】    96,交聲,1232
【裁判日期】    970131
【裁判案由】    違反道路交通管理處罰條例聲明異議
【裁判全文】
臺灣士林地方法院交通事件裁定        96年度交聲字第1232號
原處分機關  台北市交通事件裁決所
異議人  即
受處分  人  甲○○
上列受處分人因違反道路交通管理處罰條例案件，對於台北市交
通事件裁決所於民國96年8 月27日所為之裁決（北市裁二字第裁
22-U00000000號），聲明異議，本院裁定如下：
    主  文
異議駁回。
    理  由
一、原處分意旨略以：異議人即受處分人甲○○於民國96年6 月
    14日7 時35分許，將其所駕駛車號6177-GG 號自用租賃小客
    車，停在臺灣桃園機場第一航廈入境大廳外之道路上，並對
    4 名旅客進行攬客，於行將該4 名旅客帶上車離去之際，為
    警攔查告發，裁決機關因認異議人有「汽車駕駛人於機場，
    違規攬客營運，妨害交通秩序」之違規行為，而於96年8 月
    27日以北市裁二字第裁22-U00000000號裁決書，依道路交通
    管理處罰條例第38條第1 項規定裁處罰鍰新台幣1,500 元，
    並依同條例第63條第1 項第1 款（裁決書漏引），記違規點
    數1 點。
二、異議意旨略以：異議人於前揭時間，駕駛車號6177-GG 號自
    用租賃小客車將乘客載至桃園機場後，乘客突然接獲來電稱
    其家中發生變故，乘客因而致電異議人欲搭原車折返新竹，
    異議人便折返桃園機場載其等返家，卻遭執勤員警攔查，雖
    經異議人及乘客告以上情，然員警仍開單告發，因乘客急於
    返家，異議人無奈只好簽收舉發通知單離開，為此聲明異議
    。
三、按汽車駕駛人，於鐵路、公路車站或其他交通頻繁處所，違
    規攬客營運，妨害交通秩序者，處新台幣1,500 元以上3,00
    0 元以下罰鍰，且汽車駕駛人有上開情形時，除依原條款處
    罰鍰外，並予記違規點數1 點之處分，道路交通管理處罰條
    例第38條第1 項、第63條第1 項第1 款有明文規定。
四、查據證人即航空警察局保安隊第一分隊警員丙○○於本院調
    查時結證稱：96年6 月14日早上7 點35分許我擔任機場公序
    勤務時，看到異議人將6117-GG 號租賃小客車停在航西路即
    機場第一航廈入境小客車第5 號柱處，該處是車道且24小時
    禁止停車，異議人下車後進入境大廳，查看入境班機時刻表
    ，當時適無班機入境，異議人就走回他車旁，正好有4 人拖
    著行李行經入境第3 及5 號門，該4 人過斑馬線準備到小客
    車上車處，異議人見狀即過去詢問，約10秒鐘後異議人帶這
    4 位旅客到他車子處，並搬乘客之行李至他車上，我見狀便
    過去問異議人是否招攬這4 位旅客，異議人承認，經我盤問
    異議人及旅客，才知道這4 位旅客本要出國，但因家中有人
    過世要馬上趕回新竹，他們跟異議人議價回新竹的車資是新
    臺幣1,400 元，異議人載這4 名乘客是攬客，並非乘客事先
    跟異議人預約，當時因我未帶舉發通知單，故請乙○○到場
    支援等語（見本院97年1 月7 日訊問筆錄），而證人即航空
    警察局保安隊第一分隊警員乙○○亦證稱：當天確經丙○○
    通知而開立本件舉發通知單等語，查證人丙○○與異議人素
    不相識，自無甘冒偽證重典，誣陷異議人之虞，且若其未見
    異議人前揭違規情事，自無上前攔查，並央請乙○○支援之
    理，堪認異議人當時確將其6117-GG 號租賃小客車停在航西
    路，即機場入境處之車道，並在該處攬客營運。查異議人攬
    客營運之處所，為機場第一航廈入境之航西路，依該處為車
    道且24小時禁止停車乙情以觀，足徵異議人攬客營運處確屬
    交通頻繁處所，異議人在該處攬客營運，顯有妨害交通秩序
    甚明。異議人雖辯稱：搭載之4 名乘客係預約送機，非伊攬
    客云云，然此與前述證人所證不符，且異議人並未舉證證明
    ，自難信為實。依上，異議人確有於交通頻繁處所，攬客營
    運，妨害交通秩序之違規行為，應堪認定。
五、綜據上述，堪認異議人確有原裁決機關認定之違規情事，原
    處分機關援引上開道路交通管理處罰條例之規定，審酌異議
    人違規行為之具體情節，諭知裁處罰鍰新臺幣1,500 元，並
    記違規點數1 點，核無不當。異議人之異議為無理由，應予
    駁回。
六、據上論斷，應依道路交通案件處理辦法第19條，裁定如主文
    。
中    華    民    國    97    年    1     月    31    日
                  交通法庭    法  官      江翠萍
以上正本證明與原本無異。
如不服本裁定，應於裁定送達後5 日內，向本院提出抗告狀。
                              書記官      陳慧玲
中    華    民    國    97    年    2     月    1     日


司法院資訊處製作；財團法人民間司法改革基金會備份。
